【裁判字號】    90,訴,972
【裁判日期】    900528
【裁判案由】    妨害自由
【裁判全文】
臺灣臺中地方法院刑事判決                            九十年度訴字第九七二號
    公  訴  人  臺灣台中地方法院檢察署檢察官
    被      告  甲○○
右列被告因妨害自由等案件，經檢察官提起公訴（八十九年度偵字第一六八二二號）
，本院判決如左：
    主  文
甲○○連續傷害人之身體，處有期徒刑參月；又以非法方法剝奪人之行動自由，處有
期徒刑柒月；又以加害生命之事，恐嚇他人致生危害於安全，處有期徒刑貳月。應執
行有期徒刑拾月。
    事  實
一、甲○○與陳瑱諭二人原為男女朋友關係，嗣交往一段期間後，陳瑱諭有意疏遠甲
    ○○而避不見面，致甲○○心生不滿，於民國八十九年八月九日上午六時三十分
    許，甲○○刻意在陳女上班地點等乙○○下班後，即尾隨乙○○至台中市○○路
    ○段一○二號附近，見有機可趁，突將乙○○從同事陳瑞秋之機車後座拉下，基
    於傷害之概括犯意，先出手毆打並拉乙○○去撞路旁之汽車。毆畢，甲○○旋將
    陳瑱諭強拉上其機車前座，以雙腳夾住乙○○以防止乙○○離開，強制載至其家
    中，剝奪乙○○之行動自由；途中經過台中市光明國中圍牆邊時，因乙○○出言
    諷刺，甲○○又承前開傷害犯意，再度下車毆打乙○○，因甲○○二次之毆打，
    致乙○○受有左側頭頂部頭皮血腫二×二公分、右眼眶外緣瘀青血腫二×二公分
    、右臉頰外緣瘀青血腫三×三公分、上唇內部紅色傷痕一×一公分、左肩外側瘀
    青血腫五×五公分、右手腕內側瘀青血腫三×二公分之傷害。至當日七時十分許
    ，員警接獲乙○○同事之報案後，始趕至甲○○家中並將二人帶回警局作筆錄，
    計剝奪乙○○行動自由約四十分鐘。嗣一週後，甲○○仍心有未甘，再度以加害
    生命之事，打電話恐嚇陳瑱諭，稱：「不准妳回家，否則讓妳死」，致陳女心生
    畏懼，並生危害於陳女安全。
二、案經陳瑱諭訴由台中市警察局第一分局報告台灣台中地方法院檢察署檢察官偵查
    起訴。
    理  由
一、訊據被告甲○○固坦承有於上開時地傷害乙○○之犯行，然矢口否認有剝奪乙○
    ○行動自由及恐嚇乙○○之犯行，辯稱：因乙○○欠伊錢，伊只是要她說清楚，
    伊未強拉她，是她自己同意上車，伊並未打電話恐嚇她云云。惟查被告涉有剝奪
    乙○○行動自由及恐嚇乙○○之犯行，業據被告甲○○於偵查中坦承係因乙○○
    避不見面，乃有剝奪乙○○行動自由及恐嚇乙○○之犯行等語不諱，核與被害人
    陳瑱諭於警訊、偵查中及本院審理時指訴之情節相符，並經證人陳瑞秋於偵查中
    結證甚明，足見被告於偵查中之自白與事實相符，堪以採信。此外，復有行政院
    衛生署台中醫院診斷證明書一紙在卷足稽，是被告甲○○上開所辯，顯係事後卸
    責之詞，不足採信。本件事證明確，被告犯行堪以認定。
二、核被告甲○○所為，係犯刑法第二百七十七條第一項傷害罪、同法第三百零二條
    第一項剝奪人行動自由罪及同法第三百零五條恐嚇危害安全罪。其先後二次傷害
    犯行，時間緊接，犯罪構成要件相同，顯係基於概括犯意反覆為之，為連續犯，
    應以一罪論，並加重其刑。被告所犯上開三罪間，犯意各別，罪名有異，應予分
    論併罰。公訴人雖僅起訴被告在台中市○○路○段一○二號附近毆打乙○○之事
    實，就其餘傷害之犯罪事實未經起訴，惟被告就該傷害部分，既與起訴部分有連
    續犯之裁判上一罪關係，為起訴效力所及，本院自應併予審理。爰審酌被告不思
    循以合法、理性之方式，解決情感問題，竟以傷害、恐嚇、剝奪他人行動自由之
    方式為之，對被害人身心所造成之傷害非小，及其前與被害人間確有金錢往來關
    係，有匯款單影本三紙附卷可參，且為被害人所不否認，因一時氣憤而為上開犯
    行，暨犯罪後於警訊、偵查中先坦認犯行，於本院審理時則否認恐嚇及妨害自由
    部分之犯行等一切情狀，分別量處如主文所示之刑，並定其應執行之刑，以資懲
    儆。
據上論斷，應依刑事訴訟法第二百九十九條第一項前段，刑法第五十六條、第二百七
十七條第一項、第三百零二條第一項、第三百零五條、第五十一條第五款，罰金罰鍰
提高標準條例第一條前段，判決如主文。
中      華      民      國    九十      年      五      月    二十八    日
                          臺灣臺中地方法院刑事第三庭
                              審判長法  官  唐  光  義
                                    法  官  張  智  雄
                                    法  官  黃  炫  中
右正本證明與原本無異。
如不服本判決，應於判決送達後十日內向本院提出上訴狀，上訴於臺灣高等法院臺中
分院( 須附繕本 )。
                                    書記官
中      華      民      國    九十      年      五      月    三十      日


司法院資訊處製作；財團法人民間司法改革基金會備份。
